en: Red radishes, Radishes (red)
bg: Червени репички
es: Rábanos rojos, Rábanos picantes
fr: Radis rouges, Radis rouge, Radis roses, Radis rose
hr: Crvene rotkvice
ja: ラディッシュ, 二十日大根, ハツカダイコン, はつか大根, はつかだいこん
la: Raphanus sativus var. sativus
nl: Rode radijzen

en: Fresh red radishes
fr: Radis roses frais, Radis rose frais
nl: Verse rode radijs

en: Black radishes, Black radish, Radishes (black)
bg: Черни репички
fr: Radis noirs
hr: Crne rotkve
la: Raphanus sativus subsp. niger

en: Fresh black radishes, Fresh black radish
fr: Radis noirs frais, Radis noir frais
nl: Verse zwarte radijs

en: Daikon radishes, Daikon, White radishes
es: Rábanos blancos, Rábanos japoneses, Daikon
fr: Radis blancs, radis blanc, Radis daikon, Daikon
hr: Daikon rotkvice
ja: ダイコン, 大根, だいこん
la: Raphanus sativus var. longipinnatus
nl: Daikon radijs

en: Taro tubers
fr: Tubercules de taro
nl: Taro

en: Fresh taro tubers
fr: Tubercules de taro fraiches
hr: Taro gomolji
ja: タロイモ

en: Cooked taro tubes
fr: Tubercules de taro cuits

en: Cassava roots, Manioc roots
fr: Racines de manioc
hr: Korijenje kasave
ja: キャッサバ

en: Cooked cassava, Cooked manioc roots
fr: Manioc, Racine cuite

en: Rhubarb, Rhubarbs, Rhubarb stalk
bg: Ревен
cs: rebarbora
da: Rabarber
de: Rhabarber
es: Ruibarbos, Ruibarbo
et: rabarber
fi: raparperi
fr: Rhubarbes, Rhubarbe, Tiges de rhubarbe
ga: Biabhóg
hr: Rabarbare, Rabarbara, Stabljika rabarbare
it: rabarbaro
ja: ルバーブ, ショクヨウダイオウ, 食用大黄, ルバーブの葉柄
la: Rheum
lt: Rabarbaras, Rabarbarai
lv: rabarber
nl: rabarber
nn: rabarbra
pt: Ruibarbo
ro: Revent
ru: ревень
sl: Rabarbara
sv: rabarber

en: Fresh rhubarb, fresh rhubarbs
fr: Rhubarbes fraîches
hr: Svježe rabarbare
nl: Verse rabarber

en: Frozen rhubarb stalk
fr: Tiges de rhubarbe surgelées
nl: Diepvriesrabarber

en: Romanesco, Romanesco broccoli, Romanesque cauliflower, romanesco cauliflower
ar: بروكلى رومانسكى
ca: romanesco
cs: romanesco
de: Romanesco
eo: florbrokolo
es: Romanesco, Romanescu
et: romaani lillkapsas
eu: romanesko
fa: کلم رومی
fr: Choux romanesco, Brocoli à pomme, choux romanesco, chou romanesco, romanesco, choux romanesco en fleurettes, fleurettes de chou romanesco
gl: brócoli romanesco
hr: Romanesco
hu: pagodakarfiol
id: romanesko
it: broccolo romanesco
ja: ロマネスコ
kk: романеско қырыққабаты, romanesko qırıqqabatı, رومانەسكو قىرىققاباتى
la: brassica oleracea convar. botrytis var. botrytis
mk: римска брокула
ml: റൊമാനെസ്കോ ബ്രോക്കോളി
nl: romanesco
nn: romanesco
pl: Kalafior romanesco, Romanesco, Brokuł romanesco
pt: romanesco
ru: романеско
uk: капуста романеско
zh: 宝塔花菜

en: scallions, green onion, spring onion, Spring onions, Green onions
ar: البصل الاخضر
da: Forårs-Løg
de: Frühlingszwiebeln
eo: Askolonio
es: Cebolletas tiernas, Cebolla de primavera
et: Roheline sibul
fa: پیازچه
fi: Vihersipuli
fr: Oignons verts, oignon vert, cébette, oignons de printemps, Cébettes
hr: Mladi luk
hu: zöldhagyma
id: Daun bawang
is: Vorlaukur
ja: ワケギ
jv: Loncang
ko: 파류
mr: कांदेपात
ms: Daun bawang
nl: lente-ui, bosui, Lenteuitjes
nn: vårlauk
pl: Zielona cebulka
pt: cebolinha
sv: Salladslök
ta: வெங்காயத்தாள்
th: หอมต้นเดี่ยว
tr: Yeşil soğan
vi: Hành lá
zh: 青蔥

en: New Zealand spinach
fr: Tétragone cornue
hr: Novozelandski špinat
ja: ツルナ, 蔓菜

en: Cooked New Zealand spinach
fr: Tétragone cornue cuite

en: Spinachs
bg: Спанак
de: Spinat
es: Espinacas
fi: pinaatit
fr: Épinards
it: Spinaci
ja: ホウレンソウ, ほうれん草
la: Spinacia oleracea
nl: Spinazie, Bladspinazie
pl: Szpinak
ru: Шпинат
tr: Ispanak

en: Cooked spinach
fr: Épinards cuits
pl: Szpinak gotowany

en: Fresh spinachs
bg: Пресен спанак
de: Frischer Spinat
es: Espinacas frescas
fi: Tuoreet pinaatit
fr: Épinards frais
nl: Verse spinazies
pl: Szpinak świeży